臺灣基隆地方法院刑事判決　　　　　　　　　　　　　九十三年度訴字第一四九號
　　公　訴　人　臺灣基隆地方法院檢察署檢察官
　　被　　　告　庚○○　男　四.
　　指定辯護人　本院公設辯護人　丙○○
右列被告因強盜等案件，經檢察官提起公訴（九十三年度偵緝字第三三號），本院判
決如左：
    主    文
庚○○竊盜，處有期徒刑捌月；又意圖為自己不法之所有而搶奪他人之動產，處有期
徒刑壹年捌月；又對於公務員依法職行職務時，施強暴，處有期徒刑壹年伍月，扣案
之剪刀一把沒收；應執行有期徒刑年柒月，扣案之剪刀一把沒收。
    事    實
一、庚○○曾於民國八十二年間因違反懲治盜匪條例案件，經本院判處有期徒刑七年
    十月，並經臺灣高等法院、最高法院駁回上訴確定，於八十五年四月二十七日因
    縮短刑期假釋出監，嗣經撤銷假釋，並應執行殘刑四年八月二十六日；復於八十
    五年間又因違反懲治盜匪條例案件，經本院判處有期徒刑八年，且經臺灣高等法
    院、最高法院駁回上訴確定，並與上開殘刑合併執行，甫於九十二年一月十七日
    縮短刑期假釋出監。詎其在假釋期間內猶不知悔改，而續為以下犯行：
  (一)於九十二年八月六日晚間約十一時許，在基隆市○○路一七四號「大炳烤玉米」
    內，見店員癸○○一人獨自營業，竟意圖為自己不法之所有，先向癸○○購買一
    杯泡泡杯後，坐在店內佯裝等人，嗣又再向癸○○購買一瓶飲料，見癸○○將找
    換零錢之黑色霹靂包置放於店內三格鐵架中間，即站在該鐵架前與癸○○聊天，
    並趁癸○○在收拾東西準備打烊不注意之際，徒手竊取上開黑色霹靂包（內有現
    金新臺幣《下同》五千元），得手後，旋即逃離現場。
  (二)於九十二年八月十五日晚間約十一時許，庚○○在基隆市○○路八號「三姊妹小
    吃店」內飲酒時，見同在店內之甲○○將隨身攜帶之黑色手提包置放於桌上，獨
    自一人飲酒，且甲○○年邁體型瘦弱，認有機可趁，乃基於意圖為自己不法所有
    之犯意，先主動至甲○○座位處與甲○○搭訕，並與甲○○同桌喝酒，嗣二人飲
    酒畢由甲○○結帳一起步出店後，庚○○即尾隨甲○○至基隆市○○路六十五巷
    內，趁四下無人，向正準備在巷內小便之甲○○稱：「別出聲，將皮包交給我」
    等語，因甲○○拒絕將手提包交出，庚○○乃上前搶甲○○之手提包，二人隨即
    發生拉址，其間庚○○並出拳毆打甲○○，將甲○○推倒在地，致甲○○受有胸
    部腫、左手中指瘀傷、左上肢擦傷、左腰腫及左下肢瘀傷等傷害（傷害部分未據
    告訴），惟因甲○○憤力抓緊其手提包，故多次發生拉址及推打均未得逞，最後
    因庚○○之力氣較大，甲○○不敵，遂於拉扯間遭庚○○強搶黑色手提包一只得
    手（內有健保卡、
    從巷內往基隆市○○路方向逃逸，並取出該黑色皮包內之現金七千元及行動電話
    一具留供己用，至於該黑色手提包及其內之健保卡、
    慶安宮男用廁所內，並於次日為慶安宮內義工張國材發現後通知甲○○領回。
  (三)於九十二年八月三十日十九時許，警員林文俊及陳俊傑據癸○○之指認，認庚○○涉有前揭(一)所載之竊盜罪嫌，乃身穿制服前往庚○○位於基隆市○○路二六九
    巷十九號住處欲請庚○○到案說明，庚○○唯恐東窗事發，乃對二位警員謊稱「
    庚○○不在」，並佯稱其係庚○○弟弟，且步出路口指出庚○○所在位置要求警
    員自行前往尋找庚○○，惟因警員事先已調取庚○○口卡而識破其身分，庚○○
    因身分遭識破並欲伺機脫逃，明知警員於執行職務中，亦明知剪刀係客觀上對人
    之生命、身體、安全構成威脅，具有危險性之物品，竟衝回住處內取出其所有之
    一把剪刀，並持向擋在其住處門外之警員林文俊攻擊，林文俊機警閃開後，庚○○即衝出門外，並自其住處跑至基隆市○○街三八五之十四號途中，數度停下持
    刀高舉欲對自後追趕勸阻之警員林文俊、陳俊傑攻擊，待至基隆市○○街三八五
    之十四號附近藍球場前，庚○○復持刀高舉過肩，數次以尖銳之刀刃部分刺向警
    員林文俊及陳俊傑，藉此對警員施強暴，迨警員林文俊對空鳴槍喝阻無效，並分
    別持槍擊中庚○○之腰部、右膝及右臀後，庚○○始停止其攻擊動作，並在據報
    趕往現場之員警勸說下將剪刀丟棄，再經警送醫治療傷口後予以逮捕，並扣得剪
    刀一把。
二、案經基隆市警察局第二分局報告及甲○○訴請基隆市警察局第一分局報告臺灣基
    隆地方法院檢察署檢察官偵查起訴。
    理    由
壹、認定事實所憑之證據：
一、竊盜部分：
　　訊據被告庚○○矢口否認有何事實欄一(一)所載之竊盜犯行，辯稱：其於九十二年
　  八月六日當天均在家，根本未前往基隆市○○路一七四號之大炳烤玉米店，且被
    害人癸○○並未注意竊取財物之人五官特徵，且稱該人係騎乘機車離去，惟其並
    不會騎機車，亦從不犯竊盜罪，故癸○○之指認及供述均有瑕疪云云。經查：
  (一)被害人癸○○之黑色霹靂包如何於右揭一(二)所載之時、地遭被告竊取之事實，迭
    據被害人即證人癸○○於警訊指述、偵查及本院審理時證述綦詳（二九五八號偵
    查卷第十四至十五頁、四八至五○頁、五三至五四頁），並有被害人癸○○繪製
    之現場圖附卷可稽，且被害人癸○○於警訊時，經警提示被告照片供指認，係一
    眼就確認被告即為竊取其黑色霹靂包之人，並無猶豫等情，亦據證人即警員張文
    勝於偵查時證述明確（見同上偵查卷第五四頁），被害人癸○○復於本院審理時
    證述：警員有同時拿很多張不同的人照片給其指認‧‧‧其有看清楚竊賊的臉，
    可以明確指認等語（見本院九十三年五月六日審判筆錄），並迭於醫院、偵查及
    本院以照片或當場指認並確認被告即為竊取其黑色霹靂包之人無訛，參以本案竊
    賊於竊取財物前，曾在大炳烤玉米店內購物二次且在店內吃冰，並於購物期間與
    被害人癸○○聊天，且本案竊賊前往該店前，約有一個小時皆無客人等情，業據
    被害人即證人癸○○於本院審理時證述在卷（見同上審判筆錄），顯見被害人癸○○與竊賊相處時間並非短暫，且店內當時亦無其他客人而有混洧之情，故其應
    無誤認之虞。況被告與被害人癸○○素不相識，分據被告供述及被害人癸○○證
    述在卷，衡情並無誣指被告之動機及必要，故被害人癸○○之指述及證述，應堪
    採信，被告辯稱被害人癸○○未看清竊賊之五官特徵而有誤認之虞，並不足採。
  (二)被告雖又辯稱被害人癸○○於警訊、偵查係指稱竊賊騎機車離去，而其不會騎乘
    機車，故被害人之指述顯有瑕疪。查被告並未領有汽機車行照及駕照，固有交通
    部公路總局臺北區監理所基隆監理站九十三年四月一日北監基一字第○九三○○○三六三五號函，且經管區警員查訪被告住處鄰居，鄰居均稱被告平時都是走路
    ，不曾看過其騎乘機車乙節，亦經證人即管區警員黃信宏到庭證述屬實（見本院
    九十三年五月六日審判筆錄），然未請領汽機行照、駕照及不曾騎乘機車出入，
    並不表示被告即不具騎乘機車之能力，且依被害人癸○○於本院審理時證述：「
    ：：：那個人沒有馬上走，他是在三格鐵架前面比較靠近垃圾桶的位置，他講些
    話跟我聊天，我就嗯嗯回應他，他講一講後我有看到他稍微蹲低一點，手往三格
    鐵架子伸，然後就跑掉了，我就愣住了，大約愣住了一分鐘，在想那個人怎麼那
    麼奇怪，馬上就跑掉了，我楞完之後就彎下去看我的黑色霹靂包，就發現包包不
    見了，只剩下零錢盒，我第一個反應，就是怎麼辦，想了大約二分鐘左右，我就
    往外看都沒有人，我就跑出去看，我沒有看到那個人，我就四處看，沒有看到路
    上有人在走，後來就看到有一輛機車在麗榮大樓旁邊行進（離我的店大約十公尺
    ），我本身有近視五百多度，二眼度數不同，戴著眼鏡如果比較遠一點就看的不
    是很清楚，所以沒有看清楚車牌號碼，那個騎機車的人騎很快就往火車站的方向
    騎走，騎機車的那個人有斜背著壹個包包，我沒有注意是不是與進來買冰及飲料
    的人所背的包包是不是一樣，我只知道都是斜背，所以我一看到機車騎士第一個
    直覺就以為是進來買東西的人」等語（見本院九十三年五月六日審判筆錄），顯
    見被害人癸○○自竊賊竊取其黑色霹靂包後離開店裡面，至其外出查看竊賊去向
    已有三分鐘之久，若以機車時速二十公里計，三分鐘約可騎乘一公里，則被害人
    癸○○如何在詎離其店約十公尺之麗榮大樓附近見到竊賊騎乘機車？且被害人癸○○於本院審理時亦證稱：竊賊離開時是走路，其無法認定竊賊即係在麗榮大樓
    騎機車之人等語，故被害人癸○○證述竊賊係騎乘機車逃逸，顯屬誤植。本案竊
    賊既非騎乘機車逃逸，則被告是否會騎乘機車，顯與本案竊盜無涉，並不足為有
    利被告之認定。至被害人癸○○雖有前揭誤植之情事，惟其就被告係如何於右揭
    事實欄一(一)所載時、地竊取其黑色霹歷包等竊盜構成要件事實，始終堅指不移，
    且陳述前後相符，自難以其於案發後就竊賊是否騎乘機車逃離有一時誤植之情事
    ，即謂其所述不足採信。
  (三)被告復辯稱其當日在家，並聲請傳喚鄰居辛○○、壬○○到庭作證，惟證人辛○○已具狀稱：其多年未與被告謀面，不知被告作息，有九十三年四月二十八日刑
    事呈報狀在卷可稽，且另名證人壬○○亦到庭證述：其根本沒有在注意被告，被
    告於九十二年八月六日晚上係在家睡覺還是睡在外面，其並不知道，其並非吃飽
    太閒，怎麼可能去注意被告的事等語（見本院九十三年五月六日審判筆錄），故
    被告辯稱該二名證人可以證明其於九十二年八月六日晚上在家睡覺云云，核與事
    實不符，不足採信。再被告於六十二年、六十四年、七十五年間曾因三次竊盜案
    件，經臺灣高等法院、本院及最高法院分別判處有期徒刑四月、六月及二年六月
    ，有臺灣高等法院被告全國前案紀錄表在卷可稽，故其所辯從未犯竊盜罪云云，
    亦顯與事實不符。
  (四)綜上所述，被告所辯均不足採。本案事證明確，其竊盜犯行堪以認定。
二、搶奪部分：
    訊據被告固坦承其於九十二年八月十五日晚上有至「三姊妹小吃店」喝酒，其間
    並與被害人甲○○同桌喝酒，且一同離開之事實，並供承基隆市○○路六十五巷
    口監視錄影帶所拍攝畫面中與甲○○拉扯之人為其本人無訛，惟矢口否認有何事
    實欄一(二)所載之犯行，辯稱：甲○○常常喝酒跌倒，其並未動手毆打甲○○，亦
    未搶奪甲○○之皮包，且案發當時其係在前揭巷內上廁所，因見甲○○跌倒，就
    將甲○○扶起，並撿起皮包拿給甲○○後即離去，當時甲○○還要打他云云。經
    查：
  (一)右揭一(二)所載之事實，迭據被害人即證人甲○○於警訊指述、偵查及本院審理時
    證述綦詳（三○八六號偵查卷第八至十三頁、三五至三六頁及本院九十三年五月
    六日審判筆錄），核與證人即三姊妹小吃店店員己○○於警訊、偵查及本院審理
    時證述：於九十二年八月十五日晚上有看見被告及甲○○在「三姊妹小吃店」內
    消費，被告及甲○○本各坐一桌，後來二人同桌共飲一瓶啤酒，並由甲○○付帳
    後一同走出店外，甲○○離開店前，其並未看見甲○○跌倒及受傷，隔約二十至
    三十分後，甲○○即與警察一同回到店內，並稱：剛才與他喝酒的人一起出去到
    一個巷子上廁所後，那個人對他稱「皮包給他」，他不給，就被推倒，並受傷，
    當甲○○再回到店時，其有看到甲○○手上有包紮，腳好像也有受傷等情節相符
    （見同上偵查卷第十七至二十頁、三五至三六頁），且被告與甲○○二人於九十
    二年八月十六日零時十四分三十六秒係在基隆市○○路六十五巷內各自小便，甲○○當時右手拿提著一個皮包，嗣自同時十六分五十二秒至十七分十一秒間，甲○○有跌倒爬起並與被告拉扯手提包之畫面，有該巷口監視錄影帶翻拍照片二十
    三張及光碟片一片在卷可稽，而被害人甲○○因此受有胸部腫十乘五公分、左手
    中指瘀傷三乘三公分、左上肢擦傷七乘二公分、左腰腫十乘五公分及左下肢瘀傷
    十乘十公分，亦有臺北市立仁愛醫院驗傷診斷書一紙及甲○○受傷照片四紙附卷
    可按（見三○八六號偵查卷第三一頁、二二頁、二四至二五頁），再被害人甲○○所有之黑色手提包係於九十二年八月十六日上午七時許，在基隆市○○路一號
    慶安宮男廁內為擔任義工之張國材拾獲，當時該手提包內有
    話簿乙節，復據證人張國材於警訊時證述明確，並有贓物認領保管收據一紙附卷
    可按，足見被害人甲○○所為之指述及證述，核與事實相符，應堪採信，被告所
    辯其未動手毆手甲○○及搶奪甲○○之皮包云云，均不足採。
  (二)再被告於警訊時稱：案發當時其人未在基隆等語（見三○八六號偵查卷第六頁）
    ，嗣於偵查時則改稱：其於九十二年八月間天天去三姊妹小吃店，並未與甲○○
    同桌共飲等語（見三三號偵緝卷第十二頁），復於本院羈押訊問時更稱：甲○○
    有叫一瓶啤洒要其跟他一起喝，當時沒有看到他拿皮包，且其係先離開小吃店，
    不是與甲○○一起離開等語（見本院九十三年三月四日訊問筆錄），再於本院審
    理時稱：其那天與甲○○一起離開小吃店，其先走，在店裡有看到甲○○皮包裡
    面沒有錢等語（見本院九十三年五月六日審判筆錄），所述無一相符，益見其所
    辯均係臨訟編纂之詞，核不足採。
  (三)綜前所述，被告所辯均不足採。事證明確，其搶奪之犯行堪以認定。
三、妨害公務部分：
    訊據被告矢口否認有何事實欄一(三)所載之犯行，辯稱：其並未向警察謊稱係黃俊
    聰，且其一直將剪刀在手上，並沒有刺向警察，該剪刀係其用來自殺的，係警察
    叫其不要走，並未表明什麼事，就自其背後開槍云云。經查：
  (一)右揭一(三)之事實，迭據證人即案發當時執行公務之警員林文俊、陳俊傑於偵查及
    院審理時證述甚詳（見二九五八號偵查卷第六三頁反面至六五頁、本院九十三年
    五月六日審判筆錄），核與現場目擊證人丁○○於警訊、偵查及本院審理時證述
    ：其當時在籃球場練投，有看見二名穿著制服之員警追一個身材較矮但壯碩之男
    子，那名男子手上拿一把刀，員警一再請求男子把剪刀放下，但那名男子不肯，
    除持刀亂揮舞外，並持剪刀欲刺殺員警，他們三個人在橋前面僵持，有一個高、
    瘦警員（陳俊傑）拿著拖把要把該男子手拿的剪刀打下來，沒有打到，那名男子
    就向前跨一步，拿著剪刀手有舉高往前朝戊○○○○的上半身刺，有刺過去但沒
    有刺到，乙○○○○看到同事要被刺，就對空鳴槍，並稱：你再不放下剪刀，槍
    就要打下去。該男子還是沒有把剪刀放下，還是一直手高舉著剪刀要往前刺，後
    來那名男子往橋那邊移動，剪刀還是沒有放下來，有持續在做要刺戊○○○○的
    動作，其就聽到第二聲的槍響，該男子當時是面對拿拖把的警員，拿拖把的警員
    是面向男子，聽到第二槍槍響後，那名男子拿剪刀要刺的動作與警員拿著拖把的
    動作，還是持續著，該名男子還是往前面移動，拿槍的警員，還是請男子把剪刀
    放下，但男子都沒有放下，接著就聽到第三槍，第三槍警員也是朝著那名男子的
    下半身開槍，有無打中，其不知道，但該男子沒有倒地仍是繼續移動中，警員從
    開槍到該男子第四槍倒地之後，警員都有一直在喊，叫男子把剪刀放下來，但該
    所以警察才開第四槍，警察開完第四槍後，該男子有晃一下就倒下去了，警察就
    靠過去了等情節相符，復核與被告於警訊時供承：其於九十二年八月三十日見身
    穿制服之員警林文俊、陳俊傑至其前揭住處查訪竊嫌庚○○時，有謊稱庚○○出
    去買便當，並帶同員警前往尋找庚○○，嗣因怕警察捉他，乃手持剪刀以剪刀尖
    銳處作勢要刺向警察，並於員警對空鳴槍後仍未拋棄剪刀，而為警開槍射中左手
    手指後，亦未拋棄剪刀，再為警開槍射中右膝蓋，因其手上仍持著剪刀向警察揮
    舞叫囂，並高舉剪刀有刺向員警陳俊傑的動作，所以又為警開射擊等語相符（見
    二九五八號偵查卷第十七至十八頁、七十至七一頁、本院九十三年五月六日審判
    筆錄），且有剪刀一把扣案及衛生署基隆醫院診斷證明書在卷可資佐證，故被告
    嗣後辯稱其未向警察謊稱係黃俊聰，且未持剪刀刺向警察，係警察叫其不要走，
    並未表明什麼事，就自其背後開槍云云，顯不足採。
  (二)被告雖又辯稱持剪刀係欲自殺云云，惟查被告在與員警追逐時並沒有要自殺或說
    要自殺之類的話，係最後遭員警林文俊開槍坐在地上後，才自己拿著剪刀朝腹部
    地方劃等情，業據證人林文俊及陳俊傑於本院審理時證述綦詳（見本院九十三年
    五月六日審判筆錄），且目擊證人丁○○於本院審理時亦證稱：其目睹整個過個
    中，並未看見嫌犯拿著刀往自己身上刺，且只有聽到警察叫嫌犯將剪刀放下來，
    並沒有聽到警察叫嫌犯不要自殺等語（見同上筆錄），已足見被告所辯其持剪刀
    係用來自殺云云，並不實在。且被告於案發當時係以刀尖部位刺向員警林文俊、
    陳俊傑，業如前述，若被告果欲持剪刀自殺，何以未將剪刀朝向自己，反而高舉
    剪刀刺向執行職務之員警？由此益見被告前揭所辯，核與常情不符，不足採信。
    至被告事後雖有持刀劃其腹部之動作，並因此受有腹部擦傷之傷害，有衛生署基
    隆醫院診斷證明書在卷可參（見三三號偵緝卷第一五頁），然由其僅受腹部擦傷
    之傷害觀之，顯見其並無自殺之決意，且此劃傷自己之動作係在對員警施強暴手
    段之後，復如前述，自難以此即認其持剪刀係欲自殺，而無妨害公務之犯意。再
    被告持剪刀刺向員警之距離很近，若員警未閃避或開槍制止，可能會被刺中，分
    據證人林文俊及陳俊傑於偵查及本院審理時證述明確（見二九五八號偵查卷第六
    四至六五頁、本院九十三年五月六日審判筆錄），且剪刀係屬利刃，客觀上本足
    對人之生命、身體構成危險，被告於近距離刺向員警，縱員警陳俊傑當時握有托
    把，亦難謂無安全之虞。況妨害公務罪，以對於公務員依法執行職務時，施強暴
    脅迫為要件，此觀之刑法第一百三十五條第一項之規定即明，至於員警當時遭被
    告施強暴之情況是否緊急，核與妨害公務之構成要件無涉，是公設辯護人以案發
    當時被告縱有持刀揮舞之行為，惟對警員未構成安全之虞，而認被告不構成妨害
    公務罪云云，自不足採。
  (三)綜上所述，被告所辯均不足採。其既明知員警當時正在執行職務，竟持剪刀刺向
    員警，對員警施以強暴，則其主觀上有妨害公務之犯意，客觀上亦有妨害公務之
    犯行甚明。事證明確，其犯行堪以認定，應依法論科。
貳、論罪科刑：
    核被告所為事實欄一(一)所載之行為，係犯刑法第三百二十條第一項之竊盜罪；又
    按搶奪罪以乘人不及抗拒，公然掠取其財物為成立要件，雖掠奪之際或不免於暴
    行，然與強盜罪之暴行，必須至使人不能抗拒之情形，迥然有別（最高法院三十
    二年上字第二一八一號判例意旨參照）。本件被告奪取被害人甲○○之黑色皮包
    時，固有施用暴力，惟並未因此使甲○○不能抗拒而取得財物，而係在與被害人
    甲○○拉扯中奪取被害人財物得逞，業據被害人即證人甲○○於本院審理時證述
    甚詳（見本院九十三年五月六日審判筆錄），顯見被告所施之強暴手段尚未至使
    被害人甲○○不能抗拒，故被告所為事實欄一(二)所載之行為，係犯刑法第三百二
    十五條第一項之搶奪罪，公訴人認被告此部分係犯刑法第三百二十八條第一項之
    強盜罪，尚有未洽，惟其基本事實相同，本院自應予審理，並變更起訴法條；所
    為事實欄一(三)所載之行為，係犯刑法第一百三十五條第一項之妨害公務罪。其所
    犯上開三罪，犯意各別，行為不同，應予分論併罰。爰審酌被告尚在假釋期間，
    猶不知悔改，而續為本案三件犯行，其所為對被害人之財產法益及國家法益非輕
    ，且其於搶奪犯行過程中復對被害人施以強暴手段，並造成被害人如事實欄所載
    之傷害，惡性甚重，復於犯後飾詞卸責，且誣指被害人甲○○對其動手，並當庭
    對被害人癸○○出言恐嚇（見本院九十三年五月六日審判筆錄），犯後毫無悔意
    之態度等一切情狀，就所犯三罪，分別量處如主文所示之刑，並定應執行刑，以
    示懲儆。至扣案之剪刀一把，係被告所有，業據被告供承在卷，且該剪刀係供本
    案犯罪所用之物，亦據證人林文俊、陳俊傑證述屬實，爰依刑法第三十八條第一
    項第二款之規定宣告沒收。
、不另為不受理之諭知：
一、公訴意旨另以：被告庚○○基於傷害人身體之犯意，於九十二年八月十五日二十
    二時三十分許，在基隆市○○路六十五巷內，出拳毆打甲○○胸部、左肩膀及右
    小腿等處，致其受有胸部腫、左手中指瘀傷、左上肢擦傷、左腰腫及左下肢瘀傷
    等傷害，因認被告此部分涉有刑法第二百七十七條第一項之傷害罪嫌。
二、按告訴乃論之罪，告訴人之告訴，須指明所告訴之犯罪事實及表示希望訴追之意
    思，倘僅指明所告訴之犯罪事實，而未表示希望訴追之意思，即非合法之告訴（
    參見最高法院七十三年台上字第五二二二號判例、十八年上字第七九八號判例）
    。又告訴或請求乃論之罪，未經告訴，應諭知不受理之判決，刑事訴訟法第三百
    零三條第一項第三款定有明文。查本案搶奪罪之被害人甲○○於警訊、偵查時均
    僅指述其被搶奪及傷害之事實及經過，而未明白表示希望訴追之意思，有被害人
    警訊及偵查筆錄可參，依前揭說明，應認其就傷害部分未經告訴，而應諭知不受
    理之判決，然公訴意旨認此部分犯行與本案論罪科刑之搶奪罪間，有方法結果之
    牽連犯關係，屬裁判上之一罪，爰不另為不受理之諭知。
據上論斷，應依刑事訴訟法第二百九十九條第一項前段、第三百條，刑法第三百二十
條第一項、第三百二十五條第一項、第一百三十五條第一項、第五十一條第五款、第
三十八條第一項第二款，罰金罰鍰提高標準條例第一條前段，判決如主文。
本案經檢察官林秋田到庭執行職務。
中　　　華　　　民　　　國　　九十三　　年　　　五　　　月　　三十一　　日
                                臺灣基隆地方法院刑事第三庭
                                    審判長法    官  鄭  景  文
                                    　　　法    官  曾  雨  明
                                          法　　官  王  美  婷
右正本證明與原本無異。
對於本件判決如有不服，應於收受送達後十日內，向本院提出上訴書狀，上訴於臺灣
高等法院，並按他造當事人之人數附具繕本。
                                          書 記 官  劉  珍  珍
中　　　華　　　民　　　國　　九十三　　年　　　五　　　月　　三十一　　日
附錄論罪科刑法條：
刑法第三百二十條第一項
意圖為自己或第三人不法之所有，而竊取他人之動產者，為竊盜罪，處五年以下有期
徒刑、拘役或五百元以下罰金。
第三百二十五條第一項
意圖為自己或第三人不法之所有，而搶奪他人之動產者，處六月以上五年以下有期徒
刑。
第一百三十五條第一項
對於公務員依法執行職務時，施強暴脅迫者，處三年以下有期徒刑、拘役或三百元以
下罰金。
